臺灣臺南地方法院刑事判決　　　　　　　　　　　　九十一年度交易字第一二二號
　　公　訴　人　臺灣台南地方法院檢察署檢察官
　　被　　　告　甲○○
右列被告因過失傷害案件，經檢察官提起公訴（九十一年度調偵字第十六號），本院
判決如左：
    主  文
甲○○因過失傷害人，處拘役肆拾日，如易科罰金，以佰元折算壹日，緩刑貳年。
    事  實
一、甲○○於民國九十年十一月三日十七時二十分許，騎駛車號ＧＡ３─４１９號重
    型機車，沿台南市○○路由北往南方向行駛，在行經勝利路四十一號光華女中校
    門口前之行人穿越道時，本應注意機車行駛時，駕駛人應注意車前狀況，並隨時
    採取必要之安全措施及行經學校出、入口，應減速慢行，作隨時停車之準備，且
    機車行近行人穿越道前，應減速慢行，遇有行人穿越時，無論有無交通警察指揮
    或號誌指示，均應暫停讓行人先行通過，而依當時情形，客觀上又無不能注意之
    情事，其能注意竟疏未注意該處為學校出入口，可能會有學生由校門口走出之車
    前狀況，且於通過上開劃設行人穿越道之校門口時未減速慢行，仍以時速二十至
    三十公里之時速持速行駛，而未作隨時停車之準備，適乙○○自前開校門口徒步
    走出由西向東正穿越行人穿越道時，甲○○見狀已煞避不及致撞及乙○○，造成
    乙○○受有頭部外傷及雙側膝蓋挫傷等傷害。車禍事故發生後，台南市警察局交
    通隊員警丙○○據報到場處理，在警員尚不知何人為肇事車輛之駕駛人前，甲○
    ○主動表示其為駕駛人並自首犯行，接受裁判。
二、案經乙○○訴由台南市警察局第一分局報請臺灣台南地方法院檢察署檢察官偵查
    起訴。
    理  由
一、右揭事實，業據被告甲○○於本院審訊時供承不諱，核與告訴人乙○○於警訊中
    指訴之情節相符，復有道路交通事故調查報告表、台南市警察局舉發違反道路交
    通管理事件通知單影本、國立成功大學醫學院附設醫院診斷證明書各一紙、道路
    交通事故現場蒐證照片八幀在卷可資佐證。按汽車（均含機車）行駛時，駕駛人
    應注意車前狀況，並隨時採取必要之安全措施；行經學校出、入口，應減速慢行
    ，作隨時停車之準備；汽車行近行人穿越道前，應減速慢行，遇有行人穿越時，
    無論有無交通警察指揮或號誌指示，均應暫停讓行人先行通過，道路交通安全規
    則第九十四條第三項、第九十三條第一項第三款、第一百零三條分別定有明文。
    查被告既有合法考領機車駕照，為有駕駛經驗之人，對於上開交通安全規則自知
    之甚稔，為其應注意之事項，而肇事當時係暮光、天氣晴朗、市區道路○路面柏
    油、標線清晰、有快慢車道劃分、路面無缺陷、無障礙物、視距良好，有前開道
    路交通事故調查報告表存卷可考，據此判斷，足見依當時狀況被告客觀上並無不
    能注意之情狀，詎被告甲○○應注意且能注意竟疏未注意該處為學校出入口，可
    能會有學生由校門口走出之車前狀況，且於通過上開劃設行人穿越道之校門口時
    未減速慢行，仍以時速二十至三十公里之時速持速行駛，而未作隨時停車之準備
    ，致撞及正穿越行人穿越道之告訴人乙○○，因而肇事，被告自有違前開規定之
    注意義務，其顯有過失。又被告之過失行為與告訴人所受上開傷害之間，顯有相
    當因果關係，亦無疑義。從而，本件事證已甚明確，被告之過失傷害犯行，堪以
    認定。
二、核被告甲○○所為，係犯刑法第二百八十四條第一項前段之過失傷害罪。又被告
    係行經行人穿越道不依規定讓行人優先通行，因而致人受傷，應依道路交通管理
    處罰條例第八十六條第一項規定加重其刑。而其肇事後未被有偵查權之公務員或
    機關發覺其為犯嫌前，留在事故現場向到場處理之警員自承犯行，進而接受裁判
    ，此業據被告供明在卷可按，並經證人即本件車禍現場處理員警丙○○以職務報
    告書陳明無訛，被告行為合乎自首之要件，應依刑法第六十二條前段減輕其刑，
    並依法先加後減之。爰審酌被告之品行、應負過失責任之程度、造成告訴人傷害
    之結果、肇事後尚未與告訴人達成民事上之和解，及被告於犯後尚能坦認犯行頗
    有悔意等一切情狀，量處如主文所示之刑，並諭知易科罰金之折算標準，以資懲
    儆。查被告甲○○前未曾受有期徒刑以上刑之宣告，有臺灣高等法院被告全國前
    案紀錄表附卷可稽，其因一時短於思慮致罹刑章，經此次偵審程序教訓，當知所
    警惕，諒無再犯之虞，本院復考量被告為初犯且係自首犯罪，而其本身現正在中
    華醫事學院二專夜間部護理科就讀中，有學生證影本一紙在卷可徵，依被告之情
    狀顯不適於受刑之執行，本院因認前開對被告宣告之刑，以暫不執行為適當，爰
    併宣告緩刑二年，以啟自新。
據上論斷，應依刑事訴訟法第二百九十九條第一項前段，道路交通管理處罰條例第八
十六條第一項，刑法第十一條前段、第二百八十四條第一項前段、第六十二條前段、
第四十一條第一項前段、第七十四條第一款，罰金罰鍰提高標準條例第一條前段、第
二條，判決如主文。
本案經檢察官盧駿道到庭執行職務。
中      華      民      國      九十一      年     七     月     四     日
                                      臺灣臺南地方法院交通法庭
              法  官  張  瑛  宗
右正本證明與原本無異。
如不服本判決，應於判決送達後十日內，向本院提出上訴狀。
                                          書記官  陳  志  德
中      華      民      國      九十一      年     七     月     四     日
中華民國刑法第二百八十四條
 (過失傷害罪)
因過失傷害人者，處六月以下有期徒刑、拘役或五百元以下罰金，致重傷者，處一年
以下有期徒刑、拘役或五百元以下罰金。
從事業務之人，因業務上之過失傷害人者，處一年以下有期徒刑、拘役或一千元以下
罰金，致重傷者，處三年以下有期徒刑、拘役或二千元以下罰金。
